---
title: "English is fun"
#subtitle: "orientation"
author: ""
date: "2025"
output:
  beamer_presentation:
    theme: metropolis
    latex_engine: lualatex
    keep_tex: true
    includes:
      in_header: header.tex
    fig_caption: true
    incremental: true
classoption: 
  - "aspectratio=169"
  - "xcolor=dvipsnames"
#  - "handout"
---

```{r setup, include=FALSE}
knitr::opts_chunk$set(echo = FALSE)
knitr::opts_chunk$set(message = FALSE)
knitr::opts_chunk$set(
  dev = "cairo_pdf",
  dev.args = list(family = "Haranoaji")
)
```


```{r include=FALSE}
library(tidyverse)
library(readxl)
library(viridis)
library(gt)
library(ragg)
library(ggthemes)
library(bayestestR)
library(here)
library(gghighlight)
library(reticulate)
library(sf)
library(rnaturalearth)
library(janitor)
theme_set(theme_few(base_family = "IPAexGothic"))
```

##
\thispagestyle{empty}
\Large

\raggedright

予定の時刻になったらはじまります

\textbullet  音声を流しています

\textbullet  聞こえていますか　

\vfill

\raggedleft

The lesson will begin at the scheduled time.

\vspace{-6pt}

We are playing audio. 

\vspace{-6pt}

Can you hear it?


##
\thispagestyle{empty}
\titlepage

##
\section{これまで}

## これまで
\thispagestyle{empty}
\LARGE

\begin{tabular}{rl}
1&安心して学ぶ場にするために\\
2&授業の進め方や内容など
\end{tabular}

## きょうの予定
\thispagestyle{empty}
\LARGE

英語ってどんなことばなの

\bigskip

\Large
\begin{tabular}{rl}
1&世界のことば\\
2&世界にはどんなことばがありますか\\
3&世界にはいくつのことばがあるの\\
4&そのことばを話す人はどこに住んでいるの\\
5&わたしたちが学ぶ英語とは
\end{tabular}

##

\section{世界のことば}

## 世界のことば


\Large

Hello, World!

```{r eval=TRUE, include=FALSE}
ne_world <- rnaturalearth::ne_countries(scale = 10, returnclass = "sf")
my_english <- read_csv("my_english.csv")
# read_csv("/home/ichiro/Documents/work_files/english_slides/orientation/my_english.csv")
ne_world <- ne_world |>
  left_join(my_english) |>
  mutate(english_spoken = replace_na(english_spoken, FALSE)) |>
  mutate(chinese_spoken = replace_na(chinese_spoken, FALSE))
```


```{r eval=TRUE, out.width="90%"}
ne_world |> ggplot() +
  geom_sf()
```

## Japan is here
\Large

\textcolor{orange}{\bfseries Japan} is here.

```{r eval=TRUE,out.width="90%"}
ne_world |>
  mutate(is_japan = if_else(iso_a3 == "JPN", "Japan", "Other")) |>
  ggplot() +
  geom_sf(aes(fill = is_japan)) +
  scale_fill_manual(values = c("Japan" = "orange", "Other" = "white"), guide = "none")
```

##

\section{どんなことばがあるだろう}

## どんなことばがあるだろう

```{r eval = TRUE, echo = FALSE, languages}
base_data <- tribble(
  ~language, ~speakers, ~n,
  #---------|----------|----
  "English", "native", 390,
  "English", "non_native", 1528 - 390,
  "Mandarin Chinese", "native", 990,
  "Mandarin Chinese", "non_native", 1184 - 990,
  "Hindi", "native", 345,
  "Hindi", "non_native", 609 - 345,
  "Spanish", "native", 484,
  "Spanish", "non_native", 558 - 484,
)

# 因子レベルの順序を指定
base_data$speakers <- factor(base_data$speakers, levels = c("non_native", "native"))

# native スピーカー数で言語をソートする
language_order <- base_data %>%
  filter(speakers == "native") %>%
  #  arrange(desc(n)) %>%
  arrange(n) |>
  pull(language)

# 言語の因子レベルを設定
base_data$language <- factor(base_data$language, levels = language_order)
```

\Large

日本では日本語

\pause

Quiz: 世界にはどんなことばがありますか

## 日本語以外のことばをあげてみよう

\Large


- 日本語
- 英語
- 中国語
- 韓国語
- フランス語
- ドイツ語
- スペイン語
- アラビア語 \ldots

\pause

ほかにもたくさんあります

##

\section{世界にはいくつのことばがあるの}

## 世界にはいくつのことばがあるの


\Large
Quiz: ところで、世界にはいくつくらいことばがあるの？

\pause

\vfill

\centering
\begin{tabular}{lr}
(A) &7\\\pause
(B) &70\\\pause
(C) &700\\\pause
(D) &7,000
\end{tabular}

\vfill

## Answer

\Huge
\vfill

\centering
7,159

\vfill

\raggedleft
\scriptsize
https://www.ethnologue.com/insights/how-many-languages/による


## びっくり

\Large

  \begin{columns}
    \begin{column}{0.325\textwidth}
      えー、そんなに
    \end{column}
    \begin{column}{0.65\textwidth}
      \IfFileExists{surprised.png}{\includegraphics[width=\textwidth]{very_surprised.jpg}}{\relax}
            {\tiny \\by Andrea Piacquadio: \url{https://www.pexels.com/ja-jp/photo/3777931/}}
      \end{column}
  \end{columns}

## そのうちのひとつ

\Large

ということは\pause


日本語は\Huge \phantom{0}$\frac{1}{7,159}$\phantom{0}\Large ということですね

\vfill
\pause

でもそれをいったら、\pause
英語もフランス語もドイツ語も\pause
スペイン語もアラビア語もヒンディー語も\pause
中国語も韓国語も、\pause
みーんな\Huge\phantom{0}$\frac{1}{7,159}$\phantom{0}\Large ということです

\vfill
\pause

どの言語が優れているとかいうようなことはまったくありません

##

\section{どのことばを話す人がおおいの}

## どのことばを話す人がおおいの


\Large

どのことばも7,159あることばのひとつ、\pause
つまり\Huge\phantom{0}$\frac{1}{7,159}$\phantom{0}

\Large
\pause
とはいっても、
それぞれのことばを話している人の数も同じということになるでしょうか

\pause

そのことばを話す人の数がおおいことばもあれば、
話す人があまりいないことばもあるはずです

## Quiz
\Large

では、ここでもうひとつの問題です。
つぎの4つの言語で、話す人の数がおおい順に
並べると、どうなるでしょうか\pause

ただし生まれてはじめて身につけたことばという条件で

\pause

- 中国語(Mandarin Chinese)
- スペイン語(Spanish)
- 英語(English)
- ヒンディー語(Hindi)




## 第一言語として話す人の数がおおいことば

\raggedleft
(単位: 100万人)

\vfill

\Large
\centering

```{r}
base_data |>
  filter(speakers == "native") |>
  pivot_wider(names_from = speakers, values_from = n) |>
  arrange(desc(native)) |>
  rename("ことば" = language, "話者数" = native) |>
  knitr::kable(
    digits = 0,
    format.args = list(
      big.mark = ",",
      scientific = FALSE
    ),
    format = "latex", booktabs = TRUE
  )
```

\vfill

\raggedleft
\scriptsize
https://www.ethnologue.com/insights/most-spoken-language/による

## 生まれて初めて身につけたことば

```{r out.height="95%"}
base_data |>
  ggplot() +
  geom_col(aes(language, n, fill = speakers)) +
  #  theme_few() + scale_fill_few("Light") +
  scale_fill_manual(values = c("native" = "#0068b7", "non_native" = "white"), guide = "none") +
  coord_flip() +
  labs(
    x = "言語", y = "人数(100万人)", title = "言語別の話者数(100万人)",
    caption = "https://www.ethnologue.com/insights/most-spoken-language/より作成"
  ) +
  theme(text = element_text(family="Meiryo UI"))
```

## 複数のことばを話す人もいますよね

\Large

ところで

第一言語はAということばだけれど、

そのほかにも第二言語としてBということばを話す人がいます


## 第一言語ではないけど、そのことば話します

\Large

第一言語ではないけれど、そのことばを話します

そういう人をあわせると、
どうなるでしょうか

## 第一言語として話す人の数はこうでしたね

```{r out.height="95%"}
base_data |>
  ggplot() +
  geom_col(aes(language, n, fill = speakers)) +
  #  theme_few() + scale_fill_few("Light") +
  scale_fill_manual(values = c("native" = "#0068b7", "non_native" = "white"), guide = "none") +
  coord_flip() +
  labs(
    x = "言語", y = "人数(100万人)",
    title = "言語別の話者数(100万人)",
    caption = "https://www.ethnologue.com/insights/most-spoken-language/より作成"
  ) +
  theme(text = element_text(family="Meiryo UI"))
```

## 第一言語ではない人を合わせるとこうなります

```{r out.height="95%"}
base_data |>
  ggplot() +
  geom_col(aes(language, n, fill = speakers)) +
  #  theme_few() + scale_fill_few("Light") +
  scale_fill_manual(values = c("native" = "#0068b7", "non_native" = "#f39800"), guide = "none") +
  coord_flip() +
  labs(
    x = "言語", y = "人数(100万人)", title = "言語別の話者数(100万人)",
    caption = "https://www.ethnologue.com/insights/most-spoken-language/より作成"
  ) +
  theme(text = element_text(family="Meiryo UI"))
```

## あれあれ

\Huge

大逆転！

## つまり

\raggedleft
(単位: 100万人)

\vfill

\Large

```{r}
base_data |>
  pivot_wider(names_from = speakers, values_from = n) |>
  janitor::adorn_totals(where = "col") |>
  rename("ことば" = language, "第一言語" = native, "それ以外" = "non_native") |>
  knitr::kable(
    digits = 0,
    format.args = list(
      big.mark = ",",
      scientific = FALSE
    ),
    format = "latex", booktabs = TRUE
  )
```


\vfill

\scriptsize
https://www.ethnologue.com/insights/most-spoken-language/による

## 話す人を全部あわせると
\Large

世界には7,159のことばがありますが、

ぜんぶあわせると\pause
話す人がいちばんおおいのは\textcolor{Maroon}{英語}\pause

\hfill{}中国語は2位\pause

\vfill

\raggedleft

\begin{tabular}{lr}\toprule
ことば&話者数\\
\midrule
英語&15億2,800万人\\
中国語　&11億8,400万人\\
\bottomrule
\end{tabular}

##
\section{話者の空間的分布}

## そのことばを話す人はどこに住んでいるの

\Large

中国語と英語を話す人が

世界のどこに住んでいるか見てみましょう


## Chinese

```{r}
ne_world |>
  ggplot() +
  geom_sf(aes(fill = chinese_spoken)) +
  scale_fill_manual(values = c("TRUE" = "#f39800", "FALSE" = "white"), guide = "none") +
  labs(title = "中国語") +
  theme(text = element_text(family="Meiryo UI"))
```

## 中国語を話す人
\Large
\textcolor{Maroon}{中国語}を話す人は\textcolor{Maroon}{中国に集中}していますね

## English

```{r}
ne_world |>
  ggplot() +
  geom_sf(aes(fill = english_spoken)) +
  scale_fill_manual(values = c("TRUE" = "#0068b7", "FALSE" = "white"), guide = "none") +
  labs(title = "英語") +
  theme(text = element_text(family="Meiryo UI"))
```

## English
\Large

\textcolor{NavyBlue}{英語}を話す人は\textcolor{NavyBlue}{世界中にいます}

## つまり
\Large

\textcolor{Maroon}{中国語}を話す人は、\textcolor{Maroon}{中国に集中}しています\pause

いっぽう、\textcolor{NavyBlue}{英語は広く世界中で話されています}

## 

\section{わたしたちが学ぶ英語とは}

## わたしたちが勉強する英語ってどんなことばなの

\Large

- 英語は話す人の数が\textcolor{NavyBlue}{いちばんおおい}
- 英語は\textcolor{NavyBlue}{広く世界中で}話されている

\pause
つまり\pause

\textcolor{NavyBlue}{英語は世界の共通語}といっていいでしょう

## 英語は世界の共通語
\Large

さまざまな分野で使われています

- ビジネス
- 医療
- スポーツ
- 芸術(文学・音楽) などなど

## 英語を身につけると
\Large

\textcolor{Maroon}{\bfseries 楽しい}ことがたくさんあります\pause

いっしょに\textcolor{Maroon}{\bfseries 楽しく}英語の勉強をしましょう


## 

\Huge

\centering
English is fun.


# See you next time.

##

## Slide with R Output

```{r cars, echo = TRUE}
summary(cars)
```
